【裁判字號】    95,訴,1168
【裁判日期】    950808
【裁判案由】    損害賠償
【裁判全文】
臺灣板橋地方法院民事判決              95年度訴字第1168號
原      告  乙○○
被      告  甲○○
                      樓之3
上列當事人間請求損害賠償事件，本院於中華民國95年7 月25日
言詞辯論終結，判決如下：
    主      文
原告之訴駁回。
訴訟費用由原告負擔。
    事實及理由
一、原告主張：被告於民國93年4 月17日中午在臺北縣永和市永
    和國小停車場，以重拳擊傷原告，致原告受有右眼內側撕裂
    傷及右眼鈍傷之傷害，經臺灣板橋地方法院檢察署檢察官提
    起公訴，經鈞院以94年度易字第588 號刑事判決有期徒刑3
    月，迭經臺灣高等法院95年度上易字第43號判決傷害罪確定
    。原告經被告傷害後，送臺大醫院診治，經約1 年之診療始
    稍有改善，原告受有支出醫療費用及交通費用之損害，以來
    往醫院所耗時間10趟計，每趟新臺幣（下同）6 千元，計為
    6 萬元，加計精神賠償54萬元，爰依民法第184 條第1 項規
    定，請求被告賠償60萬元。又原告逾2 年始起訴係因刑事案
    件部分至95年5 月20日始判決確定，係因刑事部分法院一直
    拖延，致民事部分逾2 年始起訴。併為聲明：被告應給付原
    告60萬元及自起訴狀繕本送達翌日起至清償日止，按年息5%
    計算之利息等語。
二、被告則以：原告之請求已逾2 年短期消滅時效，伊從未傷害
    原告，僅與原告拉扯，本件為小糾紛，伊希望和解，伊並無
    傷害行為等語，資為抗辯。併為答辯聲明：原告之訴駁回。
三、兩造於本院95年7 月25 日言詞辯論期日依民事訴訟法第271
    條之1 準用第270 條之1 第1 項第3 款規定，協議簡化爭點
    ，其協議不爭執及爭執之事項如下（見本院卷第112頁至第
    113 頁）：
  (一)兩造不爭執之事項：
    1.原告提出之醫療費用單據形式上為真正（見本院卷第88頁
      以下）。
    2.原告請求之金額為：精神損失54萬元，醫療費用6 萬元，
      共計60萬元。
    3.原告最高學歷係大學畢業，從事環境工程技師之工作。
    4.被告最高學歷係大學畢業，從事國貿工作，每月收入約5
      萬元。
    5.件訴訟標的法律關係為：侵權行為損害賠償請求權。
  (二)兩造爭執之事項：
    1.原告之請求有無罹於2年之消滅時效？
    2.被告甲○○是否於93年4 月17日中午12時40分許，在臺北
      縣永和市○○路永和國小運動場地下停車場內，以拳頭毆
      擊原告乙○○之眼部，致乙○○受有右眼內側撕裂傷2 公
      分、右眼鈍傷之傷害？
    3.如原告得請求損害賠償，得否請求健保部分之醫療費用？
      得請求之慰撫金為若干？
    4.原告每月收入是否為十萬元？
四、按因侵權行為所生之損害賠償請求權，自請求權人知有損害
    及賠償義務人時起，2 年間不行使而消滅，民法第197 條第
    1 項定有明文。又按關於侵權行為損害賠償請求權之消滅時
    效，應以請求權人實際知悉損害及賠償義務人時起算，非以
    知悉賠償義務人因侵權行為所構成之犯罪行為經檢察官起訴
    ，或法院判決有罪為準（最高法院72年台上字第738 號判例
    、82年度台上字第2003號判決意旨參照）。
五、經查原告主張被告於93年4 月17日中午在臺北縣永和市永和
    國小停車場傷害原告，致原告受有右眼內側撕裂傷及右眼鈍
    傷傷害，迭經本院94年度易字第588 號、臺灣高等法院95年
    度上易字第43號判決有期徒刑3 月確定在案，固據原告提出
    刑事判決影本各1 件、診斷證明書影本1 件、照片3 幀、醫
    療費用單據影本19紙（見本院卷第9 頁至第46頁、第88頁至
    第106 頁）為證。惟查原告主張被告之侵權行為既係生發於
    93年4 月17日，並於同日即至臺北縣政府警察永和分局製作
    警詢筆錄，經本院依職權調閱前開刑事案卷查明屬實（見臺
    灣板橋地方法院檢察署93年度核退字第3820號卷第3 頁至第
    6 頁），是原告於當日即已知悉被告為侵權行為人並知悉損
    害，自斯時起2 年之短期消滅時效即已開始進行，不以賠償
    義務人因侵權行為所構成之犯罪行為經檢察官起訴或法院判
    決有罪為準，原告至95年6 月9 日始提起本件民事訴訟，此
    觀起訴狀上本院收文章之記載即明，原告起訴已逾民法第19
    7 條第1 項之2 年短期消滅時效，被告復為時效抗辯，原告
    之請求自屬無據。
六、綜上所述，原告請求被告賠償，已逾民法第197 條第1 項之
    2 年短期消滅時效，從而，原告依據侵權行為法律關係，請
    求被告賠償60萬元及自起訴狀繕本送達翌日起至清償日止，
    按年息5%計算之法定遲延利息，為無理由，應予駁回。
七、因原告之請求已罹於2 年消滅時效，故本院即毋庸再審酌被
    告是否確有傷害原告之侵權行為，亦毋庸審認原告得請求賠
    償之醫療費用、計程車資及精神慰撫金各為若干。又因本案
    事證已臻明確，兩造其餘主張、陳述及所提之證據暨攻擊防
    禦方法，經本院審酌後，認均與本案判決結果無影響，毋庸
    再予一一審酌，附此敘明。
八、結論：本件原告之訴為無理由，依民事訴訟法第78條，判決
    如主文。
中    華    民    國    95    年    8     月    8     日
                  民事第一庭    法  官  周舒雁
上列正本係照原本作成
如對本判決上訴，須於判決送達後20日內向本院提出上訴狀
中    華    民    國    95    年    8     月    8     日
                                書記官  張坤校


司法院資訊處製作；財團法人民間司法改革基金會備份。
